Québec, le 30 août 2020

Réseau de transport de la Capitale - siège social

720, rue des Rocailles

Québec (Québec)

G2J 1A5

OBJET: Poste de programmeur-analyste

Madame, Monsieur,

Suite à l'offre d'emploi publiée sur votre site internet, c'est avec plaisir que je vous transmets ma

candidature pour le poste de programmeur-analyste. Comme vous pourrez le constater en parcourant

mon curriculum vitae, j'ai déjà une bonne expérience avec les technologies que vous utilisez.

Le transport en commun est important pour la ville de Québec et le RTC comble ce besoin avec

excellence. Le plan stratégique mis en place démontre bien la révolution de la mobilité entrepris par

cette société. En ce sens, Québec deviendra sans aucun doute un modèle d'innovation et saura garder

les citoyens au cœur de ses décisions.

Grâce à mes compétences en tant que développeur .NET, ainsi que mes aptitudes à travailler avec une

base de données, je serai en mesure de réaliser les tâches techniques demandées. De plus, j'ai un bon

esprit d'analyse et d'organisation, ce qui me permet de bien structurer et documenter les solutions que

je mets en place. Finalement, je suis habile pour communiquer avec les utilisateurs afin de clarifier

leurs besoins lorsque nécessaire.

Je vous remercie à l'avance de l'intérêt que vous porterez à ma candidature et je demeure à votre

disposition pour une entrevue prochainement. Je vous prie d'agréer, Madame, Monsieur, mes sincères

salutations.

David Chouinard-Lavoie

Seik il

Pièce jointe : Curriculum vitae

DAVID CHOUINARD-LAVOIE

12 315, rue John-F.-Kennedy Québec (Québec) G2A 3C1 **☎** (581) 307-7660 ☑ chouinard.dc@gmail.com

COMPÉTENCES

- Développement d'application Web selon les principes de développement «SOLID»
- Développement d'API «REST»
- Corriger les anomalies dans les fonctionnalités existantes
- Connaissance du parton architectural Modèle-Vue-Contrôleur (MVC)
- Langages de programmation: C#, VB.NET, JavaScript/TypeScript, HTML/CSS
- Connaissance des plateformes .NET/.NET Core, React, JQuery et Kendo
- Conception et utilisation d'une base de données relationnelle SQL Server
- Utilisation des outils (ORM) Entity Framework et nHibernate
- Concevoir l'analyse organique avant d'ajouter une nouvelle fonctionnalité
- Respecter les spécifications fonctionnelles établies dans la documentation
- Contacter les utilisateurs afin de clarifier leurs demandes
- Travailler dans une équipe «Scrum» selon les principes de la méthodologie Agile
- Utilisation du gestionnaire de code source GIT
- Conception de rapports SSRS
- Réalisation de tests unitaires
- Gérer la compilation et le déploiement d'application sous les différents paliers environnementaux à l'aide d'Azure DevOps (CI/CD)
- Contribuer au processus d'amélioration continue afin de corriger et prévenir les erreurs
- Langues parlées et écrites : français et anglais

FORMATIONS

Diplôme d'études collégiales en techniques de l'informatique, option programmeur Cégep de Sainte-Foy, Québec	2018
Certificat en biotechnologie Université Laval, Québec	2012
Diplôme d'études collégiales en techniques de bioécologie Cégep Saint-Laurent, Montréal	2010

EXPÉRIENCES PROFESSIONNELLES

Développeur

CHU de Québec, Québec

2019-auj.

- Participer au développement de l'application web «Cristal-Net»
- Travailler dans une équipe agile pour concevoir des nouvelles fonctionnalités
- Contribuer aux discussions sur l'architecture émergente dans nos projets

Développeur

Industrielle Alliance, Québec

2018-2019

- Améliorer et entretenir les applications corporatives du département de la compatibilité
- Exercer le rôle de «Release manager» pour assurer l'intégration continue
- Assurer un support de premier niveau aux utilisateurs dans un environnement «DevOps»

Technicien de production

GSK, Québec

2014-2017

- Opérer les systèmes de remplissage de vaccin en salle blanche
- Former les nouveaux employés aux multiples procédures opératoires normalisées
- Effectuer le suivi environnemental dans les zones de production

Technicien au contrôle de la qualité

BD Diagnostics, Québec

2014

- Effectuer le contrôle de la qualité sur les composantes du produit
- Préparer le rapport d'analyse pour l'assurance qualité
- Assurer le suivi des tests de stabilité des produits commerciaux

Technicien de laboratoire

Feldan, Québec

2012-2014

- Participer aux activités de production et aux projets de recherche et développement
- Gérer la réception et l'envoi des commandes
- Améliorer le processus de livraison des commandes en écrivant des procédures opératoires normalisées. Cela a permis de diminuer les erreurs de manutention

Les références seront fournies sur demande